【裁判字號】    95,裁,1613
【裁判日期】    950727
【裁判案由】    契稅
【裁判全文】
最  高  行  政  法  院  裁  定
                                     95年度裁字第01613號
上  訴  人  甲○○
被 上訴 人  臺北市稅捐稽徵處
代  表  人  乙○○
上列當事人間因契稅事件，上訴人對於中華民國94年2月3日臺北
高等行政法院93年度訴字第824號判決，提起上訴，本院裁定如
下︰
    主  文
上訴駁回。
上訴審訴訟費用由上訴人負擔。
    理  由
一、按對於高等行政法院判決上訴，非以其違背法令為理由，不
    得為之，行政訴訟法第242條定有明文。是當事人依行政訴
    訟法第243條第1項規定，以高等行政法院判決有不適用法規
    或適用法規不當為上訴最高行政法院之理由時，其上訴狀或
    理由書應有具體之指摘，並揭示該法規之條項或其內容。若
    係成文法以外之法則，應揭示該法則之意旨。倘為司法院解
    釋、或本院之判例，則應揭示該判解之字號或其內容。上訴
    狀或理由書如未依此項方法表明者，難認為已對高等行政法
    院判決之違背法令有具體之指摘，又對原判決所持法律上之
    見解之歧異，要難謂為適用法規錯誤，其上訴自難認為合法
    。
二、本件上訴意旨略謂：查稅捐稽徵法第24條之規定係指依法由
    納稅義務人繳納之稅捐，未於規定期限內繳納者而言，上訴
    人既已因法院提存拍賣分配之金額，即視為繳納，並無稅捐
    稽徵法第24條規定之適用。而保全處分係強制執行之先行行
    為，既已有終局強制執行使債權實施獲得滿足，即無再為保
    全處分之必要，從而被上訴人所屬萬華分處對上訴人之土地
    實施保全處分，既非必要，亦不合法。且原審認為上訴人主
    張被上訴人於作成保全處分前，被上訴人已於92年4月間因
    參與分配而受償，既經被上訴人否認，則必須由上訴人舉證
    以實其說。然查以上訴人為起造人名義之門牌編號臺北市○
    ○街○段221號4樓、4樓之1至4樓之5共六間建物業經臺北地
    方法院拍賣，並經繳足價金，此事實上訴人並不否認，然被
    上訴人係對於是否知悉拍賣價金已提存一事，並未明白表示
    ，原審對此未能依職權查明，而有違行政訴訟法第125條之
    違法等語。
三、經查本件上訴人係以系爭稅捐債務因被上訴人參與分配，經
    提存其應受分配金額即屬受償，故與稅捐稽徵法第24條規定
    不合，被上訴人為保全處分並非合法，原審未調查拍賣價金
    已否提存而有判決違背法令為由提起上訴。惟查稅捐稽徵法
    第24條規定，係指依法應由納稅義務人繳納之稅捐，未於規
    定期限內繳納之謂。而法院拍賣，須經拍定人繳足價金，如
    有二人以上債權人，尚須經分配手續，並非一經拍賣繳交價
    金即視為繳納。次查，確認原處分違法之訴需以原處分做成
    之時點，是否違法予以認定。依被上訴人所提臺北地方法院
    執行處93年4月28日北院錦91執玄字第21029號通知及臺北市
    稅捐稽徵處93年5月13日北市稽管丙字第09361390700號函，
    可知被上訴人係於收受93年4月28日通知後，於同年5月13日
    始領取分配款，被上訴人稅捐債權於92年6月間實行保全處
    分時尚未滿足，從而原處分依稅捐稽徵法第24條規定所為之
    保全處分於法無違。上訴人對於被上訴人稅捐債權之清償時
    點，有所誤解，而指摘原判決違法，核屬事實認定問題，難
    認為對原判決之如何違背法令已有具體之指摘，其上訴為不
    合法，應予駁回。
四、依行政訴訟法第249條第1項前段、第104條、民事訴訟法第
    95條、第78條，裁定如主文。
中    華    民    國    95    年    7     月    27    日
                  第二庭審判長法  官  廖  政  雄
                              法  官  鍾  耀  光
                              法  官  姜  仁  脩
                              法  官  簡  朝  振
                              法  官  胡  國  棟
以  上  正  本  證  明  與  原  本  無  異
中    華    民    國    95    年    7     月    28    日
                              書記官  莊  俊  亨


司法院資訊處製作；財團法人民間司法改革基金會備份。
